【裁判字號】    89,易,820
【裁判日期】    890726
【裁判案由】    竊盜
【裁判全文】
臺灣屏東地方法院刑事判決                          八十九年度易字第八二號
    公  訴  人  臺灣屏東地方法院檢察署檢察官
    被      告  乙○○
右列被告因竊盜案件，經檢察官提起公訴（民國八十九年度偵字第二八二六號），本
院判決如左：
    主  文
乙○○竊盜，處有期徒刑肆月，緩刑參年。
    事  實
一、乙○○曾於民國八十四年八月一日因賭博罪，經臺灣屏東地方法院潮州簡易庭判
    處罰金八千元，甫於八十五年三月一日執行完畢，猶不知悔改，竟意圖為自己不
    法之所有，於八十九年二月二十一日八時五十分許，在桃園縣中壢市○○路三八
    之一號前，竊取甲○○所有車牌號碼為ＥＷＦ－四○三號輕機車一部，得手後留
    供己用，嗣於八十九年五月五日二十二時四十分許，在屏東縣鹽埔鄉彭厝國小右
    前方產業道路旁為警查獲，並取回上述失竊之輕機車一部。
二、案經屏東縣警察局里港分局報請台灣屏東地方法院檢察署檢察官偵查起訴。
    理  由
一、訊據被告乙○○固不諱言將上揭機車供己使用等情，惟矢口否認右開竊盜犯行，
    辯稱：該機車係伊約八十九年四月中旬在中壢市上美髮課程時，在中壢市○○路
    之「太陽城」遊樂場，因音譯為「郭西達」者輸了錢，向伊借一萬元，而以該機
    車質押給伊云云。惟查，右揭犯罪事實，業據被害人甲○○於警訊中指述綦詳，
    次查依被告所呈之美髮課程表，其課程係於八十九年四月九日結束，質諸被告亦
    自承伊於課程結束前就回高雄了，則八十九年四月中旬被告自已回返高雄，所稱
    四月中旬在中壢收受上揭贓車等語自難遽信。再查被告自承：「郭西達」伊並不
    認識，僅係有看見該人在遊樂場進出約一星期，又「郭西達」向被告稱錢輸光了
    ，沒錢繳學費，回去會被打，故被告始借錢予「郭西達」。惟將一萬元借予只認
    識一星期連名字都不太確定之人一節，顯與常情不符，參以被告於本院訊問時問
    ：「為何課程還沒結束就回來了」，被告答稱：「因為我錢借他我就不夠錢了，
    我就想說先回高雄工作一段時間再去考」，則被告既自身經濟亦不寬裕，而「郭
    西達」復無錢可還，乃被告竟於遊樂場之特殊場地再借錢予陌生人亦違常情。況
    本案機車失竊之時間被告亦確係在中壢市活動，堪認該機車係其所竊取無疑，是
    被告所辯顯不足採，此外復有贓物認領保管單一紙在卷可資佐證，事證明確，被
    告犯行堪以認定。
二、核被告乙○○所為，係犯刑法第三百二十條第一項之普通竊盜罪。爰審酌被告素
    行、犯罪動機、目的、手段、所得財物並不多惟犯後飾詞否認犯行等一切情狀，
    量處如主文所示之刑。又查被告前未曾受有期徒刑以上刑之宣告，此有台灣高等
    法院被告全國前案紀錄表在卷可參，其經此次科刑後，當知警惕，而無再犯之虞
    ，是以本院認其所受之宣告刑，以暫不執行為適當，爰併諭知緩刑三年，以啟自
    新。
據上論斷，應依刑事訴訟法第二百九十九條第一項前段，刑法第三百二十條第一項、
第七十四條第一款，罰金罰鍰提高標準條例第一條前段判決如主文。
本案經檢察官何克昌到庭執行職務。
中      華      民      國      八十九      年      七    月    二十六  日
                                      臺灣屏東地方法院刑事第一庭
                                          審判長  法  官 潘正屏
                                                  法  官 包梅真
                                                  法  官 郭書豪
右正本證明與原本無異。
對於本判決如有不服應於收受送達後十日內向本院提出上訴書狀上訴於台灣高等法院
高雄分院並按他造當事人之人數附具繕本。
                                                  書記官  潘豐益
中      華      民      國      八十九      年      七    月    二十六  日
附錄本判決論罪之法條：
刑法第三百二十條第一項
意圖為自己不法之所有或第三人不法之所有，而竊取他人之動產者，為竊盜罪，
處五年以下有期徒刑、拘役或五百元以下罰金。


司法院資訊處製作；財團法人民間司法改革基金會備份。
